臺灣臺北地方法院民事裁定　　　　　　　96年度財管字第46號
聲　請　人　中國信託商業銀行股份有限公司
法定代理人　丁○○
代　理　人　丙○○
被繼承人　　甲○○
上列聲請人聲請指定遺產管理人事件，本院裁定如下：
    主  文
選任乙○○為被繼承人甲○○之遺產管理人。
准對被繼承人甲○○ (民國三十年二月二十二日出生，台灣省彰
化縣人，住台北市○○路○段二０七巷十四弄一號二樓，於民國
八十八年十月九日死亡)之 繼承人為承認繼承之公示催告。被繼
承人甲○○之繼承人，應自前項公示催告最後登載新聞紙之日起
，一年內承認繼承，上述期限屆滿，無繼承人承認繼承時，被繼
承人甲○○之遺產，於清償債權，並交付遺贈物後，如有剩餘即
歸屬國庫。
程序費用由聲請人負擔。
    理  由
一、按先順序繼承人均拋棄其繼承權時，由次順序之繼承人繼承
    。其次順序繼承人有無不明或第四順序之繼承人均拋棄其繼
    承權者，準用關於無人承認繼承之規定，民法第1176條第6
    項定有明文。又繼承開始時，繼承人有無不明而不能依民法
    第1177條繼承開始時，繼承人有無不明而不能依民法第1177
    條選定遺產管理人時，得由利害關係人聲請法院選任之，民
    法第1177 條、第1178條第1 項第2 項亦規定甚明。
二、聲請人主張被繼承人甲○○前於民國88年6 月21日起，計向
    聲請人借款新台幣150 萬元整，惟自88年10月起即未依約履
    行，經聲請人請求拍賣抵押物在案。查甲○○於88年10月9
    日死亡，其所有順位之繼承人均已拋棄繼承，有無其他繼承
    人不明，其所遺留之不動產，依法應準用無人繼承之規定，
    由其親屬會議選任遺產管理人，惟迄未選任，致聲請人之債
    權一直無法行使，爰依民法第1178條第1 項規定，聲請法院
    選任之。考量被繼承人之配偶年事已高，並不適任，其子女
    林逸姍年約35歲，較有社會歷練，請指定林逸姍為甲○○之
    遺產管理人等情，有其提出之戶籍謄本、借據、台灣彰化地
    方法院民事裁定、本院家事法庭96年7 月27日函、並經調閱
    本院86年繼字第606 號、645 號、667 號、668 號拋棄繼承
    卷宗核閱屬實。查林逸姍係被繼承人甲○○之長女，對其先
    父生前遺產及債權債務關係，較他人清楚，且係58年11月15
    日出生，現年37歲，已有相當之社會經驗，從而，聲請人聲
    請選任林逸姍為己故被繼承人甲○○之遺產管理人，核屬適
    當，應予准許。並由法院依民法第1178條第2 項規定，為公
    示催告。
三、爰依非訟事件法第21條第1項，裁定如主文。
中　　華　　民　　國　　96　　年　　9 　　月　　27　　日
                          家事庭法 官  陳世宗
以上正本係照原本作成。
如對本裁定抗告，須於裁定送達後10日之不變期間內，向本院提
出抗告狀，並繳納抗告費新臺幣1,000元
中　　華　　民　　國　　96　　年　　9 　　月　　27　　日
                                書記官 孫捷音
